臺灣高等法院民事裁定
111年度家抗字第16號
抗  告  人  乙○○  

上列抗告人因與相對人丙○○間給付扶養費强制執行事件，聲明異
議，對於中華民國110年12月15日臺灣臺北地方法院裁定（110年
度執事聲字第316號），提起抗告，本院裁定如下：
    主  文
抗告駁回。
抗告程序費用由抗告人負擔。
    理  由
一、抗告人異議及抗告意旨略以：臺灣士林地方法院108年度家
    親聲字第236號、240號和解筆錄（下稱系爭執行名義）所載
    有關伊應給付未成年子女甲○○（下稱其名）扶養費，其債權
    人為甲○○，並非相對人，相對人無聲請權。又伊應給付予甲
    ○○民國110年8月之扶養費，扣除伊為甲○○支出購買玩具之費
    用新臺幣（下同）229元，已經滙入甲○○之帳戶，債務因清
    償而消滅。執行法院核發229元之扣押命令（下稱系爭扣押
    命令），顯有未洽。原法院司法事務官及原裁定駁回伊之異
    議，均有不當，爰聲明廢棄等語。
二、按依家事事件法作成之和解，除法律別有規定外，得為强制
    執行名義。家事事件之强制執行，除法律別有規定外，準用
    强制執行法之規定，為家事事件法第186條第1項、第2項所
    明定。又强制執行應依執行名義為之，為强制執行法第4條
    所明定，故強制執行事件之當事人，依執行名義之記載定之
    ，應為如何之執行，則依執行名義之內容定之。在執行程序
    中，如涉及私權之爭執，而其權益關係未盡明確時，應由當
    事人另依民事訴訟程序謀求救濟，要非強制執行法第12條第
    1項聲明異議所能解決。
三、經查：106年8月9日
　㈠本件相對人執系爭執行名義，向原法院執行處（下稱執行法
    院）聲請强制執行，命抗告人給付甲○○110年8月之扶養229
    元，經原法院以110年度司執字第97742號給付扶養費事件受
    理，併入該院110年度司執字第5401號事件辦理（下稱系爭
    執行事件），執行法院於110年9月30核發系爭扣押命令等情
    ，有執行卷附聲請狀及扣押命令足參（見司執字第97742號
    卷第1至2頁、司執字第5401號卷第26至27頁）。
  ㈡系爭執行名義所載當事人為兩造，而抗告人依和解內容二之
    記載，在112年6月前每月應給付甲○○扶養費7,000元（見司
    執字第5401號卷第28至29頁）。是依系爭執行名義之外觀而
    言，相對人即為系爭執行名義之執行債權人。而抗告人就其
    110年8月應給付之扶養費，於同年月11日滙款6,771元至甲○
    ○之帳戶（見司執字第97742號卷第12頁），尚不足229元，
    故執行法院核發系爭扣押命令，即無不合。至抗告人所稱其
    以應給付甲○○之扶養費代為購買甲○○想要的玩具一組229元
    （見本院卷第11頁），形式上觀之，其給付對象、給付方式
    已均與系爭執行名義所載內容不符，至抗告人得否以玩具代
    替金錢之給付，事涉實體法律關係之爭執，非執行法院所得
    審認，亦非聲明異議所得救濟。從而，原裁定駁回抗告人之
    異議，並無不當。抗告意旨指摘原裁定不當，聲明廢棄，為
    無理由，應駁回其抗告。
四、據上論結，本件抗告為無理由，爰裁定如主文。　
中　　華　　民　　國　　111 　年　　3 　　月　　10　　日
                   家事法庭   
                        審判長法  官  王怡雯
　　　　　　　　　　　        法  官  王育珍
                              法  官  吳素勤
正本係照原本作成。
不得再抗告。
中　　華　　民　　國　　111 　年　　3 　　月　　11　　日
　　　　　　　　　　　    　　書記官　林敬傑